【裁判字號】    96,易,2792
【裁判日期】    970111
【裁判案由】    傷害
【裁判全文】
臺灣臺北地方法院刑事判決              96年度易字第2792號
公  訴  人  臺灣臺北地方法院檢察署檢察官
被      告  乙○○原名傅龍輝.
                    之1
上列被告因傷害案件，經檢察官提起公訴（96年度偵字第14079
號）及移送併辦（96年度偵字第20345號），本院判決如下：
    主  文
乙○○傷害人之身體，處拘役參拾日，如易科罰金，以新臺幣壹
仟元折算壹日；又傷害人之身體，處拘役肆拾日，如易科罰金，
以新臺幣壹仟元折算壹日。應執行拘役陸拾日，如易科罰金，以
新臺幣壹仟元折算壹日。
    事  實
一、乙○○與甲○○係夫妻，兩人具有家庭暴力防治法第3 條第
    1 款所定之家庭成員關係，緣乙○○因不滿甲○○於民國96
    年5 月9 日下午擅自前往臺北縣烏來鄉○○村○○路120 巷
    10號之1 乙○○住處取物，竟基於傷害之犯意，於同日晚間
    9 時30分許，至臺北縣新店巿新坡1 街84號6 樓甲○○住處
    ，出手毆打甲○○並拉扯甲○○身上的背包，致甲○○受有
    頭部併臉部挫傷、右上肢挫擦傷、頸部及背部挫傷之傷害。
    嗣乙○○復因不滿甲○○於96年5 月10日因上述家庭暴力之
    傷害案件向臺北縣政府警察局新店分局碧潭派出所報案，竟
    再基於傷害之犯意、於96年5 月10日上午1 時許，在臺北縣
    新店巿光明街224 巷「人人服飾店」前（即臺北縣新店巿北
    新路1段129號上開派出所對面）徒手毆打甲○○，致甲○○
    受有頭部及右耳挫傷、右耳鼓膜破裂併耳嗚之傷害。
二、案經甲○○訴由臺北縣政府警察局新店分局移送臺灣臺北地
    方法院檢察署檢察官偵查起訴及移送併辦。
    理  由
一、訊據被告乙○○固坦承與告訴人甲○○於上述時、地2 度發
    生拉扯之事實，惟否認有何傷害之犯行，辯稱：伊未毆打告
    訴人等語。經查：
（一）上揭被告分別於96年5 月9 日晚間9 時30分許在臺北縣新
      店巿新坡1 街84號6 樓告訴人甲○○住處，以及於同年月
      10日上午1 時許在臺北縣新店巿光明街224 巷「人人服飾
      店」前，有拉扯告訴人背包及毆打告訴人之事實，業據告
      訴人於偵查中具結證述明確，核與證人即被告與告訴人之
      女丙○○於本院具結證述於96年5 月9 日見被告與告訴人
      因爭奪背包發生拉扯乙節，以及證人即臺北縣政府警察局
      新店分局碧潭派出所警員陳俊傑於偵查中具結證稱於96
      年5 月10日見被告用手打告訴人的耳朵（96年度偵字第14
      079 號卷第48頁）等情相符。又告訴人因被告之拉扯及毆
      打，而分別受有頭部併臉部挫傷、右上肢挫擦傷、頸部及
      背部挫傷之傷害，以及頭部及右耳挫傷、右耳鼓膜破裂併
      耳嗚之傷害，並有天主教會耕莘醫院乙種診斷證明書2 紙
      （96年度偵字第14079 號卷第17頁）在卷可稽。
（二）被告雖辯稱僅與告訴人發生拉扯，並未傷害告訴人等語，
      然查，雙方拉扯中可能致人受傷，為被告可以預見，被告
      竟不違背其本意出手拉扯，致告訴人於拉扯過程中受有上
      述傷害，復經證人甲○○、陳俊傑證述被告有毆打行為在
      卷，從而被告有2 次傷害告訴人之犯意及行為，實堪認定
      。上述辯解，顯係卸責之詞，不足採信。
（三）綜上所述，本件事證明確，被告傷害犯行堪以認定，應予
      依法論科。
二、按家庭暴力者，謂家庭成員間實施身體或精神上不法侵害之
    行為；家庭暴力罪者，謂家庭成員間故意實施家庭暴力行為
    而成立其他法律所規定之犯罪，家庭暴力防治法第2 條第1
    項、第2 項定有明文。本件被告與告訴人互為配偶，屬家庭
    暴力防治法第3 條第1 款所定之家庭成員關係，是核被告所
    為，係犯刑法第277 條第1 項之傷害罪，並係家庭暴力防治
    法第2 條第2 項之家庭暴力罪。被告2 次傷害犯行，犯意及
    行為各別，應予分論併罰。爰審酌被告犯後否認犯行，犯後
    態度不佳，且尚未與告訴人達成和解，並參酌被告犯罪之動
    機、目的、犯罪時所受之刺激、犯罪之手段、生活狀況、品
    行、智識程度、與被害人平日之關係、犯罪所生之損害等一
    切情狀，分別判處如主文所示之刑，並諭知易科罰金之折算
    標準，暨定其應執行之刑及諭知易科罰金之折算標準，以示
    懲儆。
據上論斷，應依刑事訴訟法第299 條第1 項前段，刑法第277 條
第1 項、第41條第1 項前段、第51條第6 款，刑法施行法第1 條
之1 ，判決如主文。
本案經檢察官熊南彰到庭執行職務。
中    華    民    國    97    年    1     月    11    日
                  刑事第三庭    法  官  胡宗淦
以上正本證明與原本無異。
如不服本判決，應於判決送達後10日內向本院提出上訴狀（應抄
附繕本）。告訴人或被害人如對於本判決不服者，應具備理由請
求檢察官上訴，其上訴期間之計算係以檢察官收受判決正本之日
期為準。
                                書記官  張耀鴻
中    華    民    國    97    年    1     月    11    日
附錄法條：
中華民國刑法第277條
（普通傷害罪）
傷害人之身體或健康者，處 3 年以下有期徒刑、拘役或 1 千元
以下罰金。
犯前項之罪因而致人於死者，處無期徒刑或 7 年以上有期徒刑；
致重傷者，處3年以上10年以下有期徒刑。


司法院資訊處製作；財團法人民間司法改革基金會備份。
